# 到底是控制还是重大影响

提问人：liubin988513 时间：2014-03-18 15:59:02
1 ，站在c的角度，b控制c，a采用权益法 2 ，b是重大影响，a控制

回答人：chenyiwei
另外对这种母子公司共同持有孙公司股权的情况，不能仅仅根据持股比例判断谁控制、谁重大影响，更应关注对被投资企业（本案例中的C）的决策机制的考量，如重大事项是否直接向A汇报，由A作出决定等。

回答人：chenyiwei
第一种情况下A可以通过B间接控制C，所以A持有C的 30 ％股权在个别报表层面仍然是成本法核算。